# 公司主动注销一个子公司，请问以前合并报销形成的商誉如何处理？

提问人：hunaipeng 时间：2010-11-15 10:17:00
因为不纳入合并报表了，是否确认为当期的损益（投资收益）呀？？？？

回答人：chenyiwei
回复 楼主 hunaipeng 的帖子首先要考虑的是如何注销该子公司。 如果是对该公司停止业务后进行终止清算，即变卖资产、清偿债务、遣散员工后，由股东收回剩余净资产，则由于原先该子公司相关的业务已经不存在，合并报表层面应当同步转销相关的商誉，计入损益。 如果由于集团内部架构重组，该子公司被并入母公司或其他子公司，但其业务、资产和人员仍然保留在集团内的，则对合并报表层面不产生影响，原先确认的合并商誉仍然保留在合并报表中。